---
title: "Análisis experimento Ola 2"
fontsize: 14pt
format:
  html:
    toc: true
    toc-location: right
    toc-depth: 2
    toc-expand: 2
    toc-title: Contenidos
    number-sections: true
    number-depth: 3
    theme:
      - cosmo
      
   
editor: visual
---

```{r, data, echo=FALSE}
pacman::p_load(tidyverse, dplyr, sjmisc, car, sjlabelled, stargazer, haven, sjPlot, ggplot2, tidyr, stringr, corrplot, summarytools, ggdist)

load("../input/data/proc/ola2.RData")
```

```{r, echo=FALSE}
print(summarytools::dfSummary(datos_exp), method="render")
```

# Caso 1: distribución sin ninguna característica asociada

```{r, echo=FALSE}
plot_caso1 <- datos_exp %>% select(c1_A, c1_B) %>% 
  plot_stackfrq() + theme(legend.position="right")+
  labs(
    x = NULL, # Elimina el título del eje x
    y = NULL, # Elimina el título del eje y
    fill = "Décimas",
    title = "Caso 1 (sin características)"
  ) # tienden a darle (en la misma medida) mas a uno
  
plot_caso1
```

## Género

```{r, echo=FALSE}


mujer_caso1 <- datos_exp %>% dplyr::filter(genero=="Mujer") %>% 
  dplyr::select(c1_A, c1_B) %>% 
  plot_stackfrq() + theme(legend.position="right")+
  labs(
    x = NULL, # Elimina el título del eje x
    y = NULL, # Elimina el título del eje y
    fill = "Décimas",
    title = "Mujer"
  ) + theme_bw()

mujer_caso1
```

```{r, echo=FALSE}

hombre_caso1 <- datos_exp %>% dplyr::filter(genero=="Hombre") %>% 
  dplyr::select(c1_A, c1_B) %>% 
  plot_stackfrq() + theme(legend.position="right")+
  labs(
    x = NULL, # Elimina el título del eje x
    y = NULL, # Elimina el título del eje y
    fill = "Décimas",
    title = "Hombre"
  )

hombre_caso1
```

```{r, echo=FALSE}

test_ej1 <- t.test(datos_exp$c1_B ~ datos_exp$genero, 
                   alternative = "greater",
                   conf.level = 0.95)

test_ej1

gginference::ggttest(test_ej1)
```

## Curso

```{r, echo=FALSE}

datos_long <- datos_exp %>% 
  filter(curso %in% c("Básica", "Media")) %>%  
  pivot_longer(cols = c(c1_A, c1_B), names_to = "variable", values_to = "value")

curso_caso1 <- ggplot(datos_long, aes(x = variable, y = value, fill = as.factor(value))) +
  geom_bar(stat = "identity", position = "fill") +
  facet_wrap(~ curso) +  
  scale_y_continuous(labels = scales::percent) +
  theme_minimal() +
  theme(legend.position = "right") +
  labs(
    x = NULL,  # Elimina el título del eje x
    y = "Porcentaje",  # Cambia el título del eje y
    fill = "Décimas",
    title = "Curso"
  )
curso_caso1

```

```{r, echo=FALSE}
test_ej2 <- t.test(datos_exp$c1_A ~ datos_exp$curso, 
                   alternative = "greater",
                   conf.level = 0.95)

test_ej2
gginference::ggttest(test_ej2)
```

## Composición socioeconómica del hogar

```{r, echo=FALSE}

datos_long <- datos_exp %>% 
  filter(libros_hogar %in% c("Más de 25 libros", "Menos de 25 libros")) %>%  
  pivot_longer(cols = c(c1_A, c1_B), names_to = "variable", values_to = "value")

libros_hogar_caso1 <- ggplot(datos_long, aes(x = variable, y = value, fill = as.factor(value))) +
  geom_bar(stat = "identity", position = "fill") +
  facet_wrap(~ libros_hogar) +  
  scale_y_continuous(labels = scales::percent) +
  theme_minimal() +
  theme(legend.position = "right") +
  labs(
    x = NULL,  # Elimina el título del eje x
    y = "Porcentaje",  # Cambia el título del eje y
    fill = "Décimas",
    title = "Libros en el Hogar"
  )
libros_hogar_caso1
```

```{r, echo=FALSE}
test_ej3 <- t.test(datos_exp$c1_A ~ datos_exp$libros_hogar, 
                   alternative = "greater",
                   conf.level = 0.95)

test_ej3
gginference::ggttest(test_ej3)
```

```{r, echo=FALSE}

datos_long <- datos_exp %>% 
  filter(educ_max %in% c("Enseñanza media o menos", "Estudios superiores")) %>%  
  pivot_longer(cols = c(c1_A, c1_B), names_to = "variable", values_to = "value")

educ_max_caso1 <- ggplot(datos_long, aes(x = variable, y = value, fill = as.factor(value))) +
  geom_bar(stat = "identity", position = "fill") +
  facet_wrap(~ educ_max) +  
  scale_y_continuous(labels = scales::percent) +
  theme_minimal() +
  theme(legend.position = "right") +
  labs(
    x = NULL,  # Elimina el título del eje x
    y = "Porcentaje",  # Cambia el título del eje y
    fill = "Décimas",
    title = "Nivel educacional de los padres"
  )
educ_max_caso1
```

```{r, echo=FALSE}
test_ej2 <- t.test(datos_exp$c1_A ~ datos_exp$curso, 
                   alternative = "greater",
                   conf.level = 0.95)

test_ej2
gginference::ggttest(test_ej2)
```

# Caso 2: distribución de décimas solo considerando el esfuerzo

**Estudiante A**: se esfuerza

**Estudiante B**: no se esfuerza

```{r, echo=FALSE}
plot_caso2 <- datos_exp %>% select(c2_A, c2_B) %>% 
  plot_stackfrq() + theme(legend.position="right")  +
  labs(
    x = NULL, # Elimina el título del eje x
    y = NULL, # Elimina el título del eje y
    fill = "Décimas",
    title = "Caso 2 (esfuerzo)"
  ) # esfuerzo, dieron en su mayoria 3 decima eA

plot_caso2
```

## Género

```{r, echo=FALSE}
mujer_caso2 <- datos_exp %>% dplyr::filter(genero=="Mujer") %>% 
  dplyr::select(c2_A, c2_B) %>% 
  plot_stackfrq() + theme(legend.position="right")+
  labs(
    x = NULL, # Elimina el título del eje x
    y = NULL, # Elimina el título del eje y
    fill = "Décimas",
    title = "Mujer"
  )

mujer_caso2
```

```{r, echo=FALSE}
hombre_caso2 <- datos_exp %>% dplyr::filter(genero=="Hombre") %>% 
  dplyr::select(c2_A, c2_B) %>% 
  plot_stackfrq() + theme(legend.position="right")+
  labs(
    x = NULL, # Elimina el título del eje x
    y = NULL, # Elimina el título del eje y
    fill = "Décimas",
    title = "Hombre"
  )

hombre_caso2
```

## Curso

```{r, echo=FALSE}

basica_caso2 <- datos_exp %>% dplyr::filter(curso=="Básica") %>% 
  dplyr::select(c2_A, c2_B) %>% 
  plot_stackfrq() + theme(legend.position="right")+
  labs(
    x = NULL, # Elimina el título del eje x
    y = NULL, # Elimina el título del eje y
    fill = "Décimas",
    title = "Básica"
  )

basica_caso2
```

```{r, echo=FALSE}

media_caso2 <- datos_exp %>% dplyr::filter(curso=="Media") %>% 
  dplyr::select(c2_A, c2_B) %>% 
  plot_stackfrq() + theme(legend.position="right")+
  labs(
    x = NULL, # Elimina el título del eje x
    y = NULL, # Elimina el título del eje y
    fill = "Décimas",
    title = "Media"
  )

media_caso2
```

## Composición socioeconómica del hogar

```{r, echo=FALSE}

Mas_25_libros_caso2 <- datos_exp %>% dplyr::filter(libros_hogar=="Más de 25 libros") %>% 
  dplyr::select(c2_A, c2_B) %>% 
  plot_stackfrq() + theme(legend.position="right")+
  labs(
    x = NULL, # Elimina el título del eje x
    y = NULL, # Elimina el título del eje y
    fill = "Décimas",
    title = "Más de 25 libros en el hogar"
  )
Mas_25_libros_caso2
```

```{r, echo=FALSE}

Menos_25_libros_caso2 <- datos_exp %>% dplyr::filter(libros_hogar=="Menos de 25 libros") %>% 
  dplyr::select(c2_A, c2_B) %>% 
  plot_stackfrq() + theme(legend.position="right")+
  labs(
    x = NULL, # Elimina el título del eje x
    y = NULL, # Elimina el título del eje y
    fill = "Décimas",
    title = "Menos de 25 libros en el hogar"
  )

Menos_25_libros_caso2

```

```{r, echo=FALSE}

max_nivel_ed_superior_caso2 <- datos_exp %>% dplyr::filter(educ_max=="Estudios superiores") %>% 
  dplyr::select(c2_A, c2_B) %>% 
  plot_stackfrq() + theme(legend.position="right")+
  labs(
    x = NULL, # Elimina el título del eje x
    y = NULL, # Elimina el título del eje y
    fill = "Décimas",
    title = "Máximo nivel alcanzado por sus padres: Educación superior"
  )

max_nivel_ed_superior_caso2

```

```{r, echo=FALSE}

max_nivel_ed_media_caso2 <- datos_exp %>% dplyr::filter(educ_max=="Enseñanza media o menos") %>% 
  dplyr::select(c2_A, c2_B) %>% 
  plot_stackfrq() + theme(legend.position="right")+
  labs(
    x = NULL, # Elimina el título del eje x
    y = NULL, # Elimina el título del eje y
    fill = "Décimas",
    title = "Máximo nivel alcanzado por sus padres: Enseñanza media o menos")

max_nivel_ed_media_caso2

```

## Meritocracia

```{r, echo=FALSE}
datos_exp$social_esfuerzo <- set_label(x = datos_exp$social_esfuerzo,label =  "Esfuerzo")

datos_exp$social_talento <- set_label(x = datos_exp$social_talento,label =  "Talento")
datos_exp$social_merito <- set_label(x = datos_exp$social_merito,label =  "Merecimiento")
datos_exp$social_esfuerzo <- recode(datos_exp$social_esfuerzo, "c(88,99)=NA")
datos_exp$social_talento <- recode(datos_exp$social_talento, "c(88,99)=NA")
datos_exp$social_merito <- recode(datos_exp$social_merito, "c(88,99)=NA")

datos_exp <- datos_exp %>% na.omit() %>% na.omit()
mujer_caso2 <- datos_exp %>% dplyr::filter(c2_A=="3") %>% 
  dplyr::select(social_esfuerzo, social_talento, social_merito) %>% 
  plot_stackfrq(geom.size = 0.3) + theme(legend.position="right")+
  labs(
    x = NULL, # Elimina el título del eje x
    y = NULL, # Elimina el título del eje y
    fill = "Grado de acuerdo",
    title = "Caso: Estudiante A 3 décimas y Estudiante B 2 décimas",
    axis.labels = c("Esfuerzo", "Talento", "Merecimiento")
  ) + theme_bw()

mujer_caso2

datos_exp <- datos_exp %>% na.omit()

theme_set(theme_ggdist())
colors <- RColorBrewer::brewer.pal(n = 4, name = "RdBu")

merit_caso2 <- datos_exp %>% dplyr::filter(c2_A=="3") %>% 
  dplyr::select(social_esfuerzo, social_talento, social_merito) %>% 
  # Contar las frecuencias para cada categoría
  plot_likert(geom.colors = colors,
                      
                      geom.size = 0.3,
                      axis.labels = c("Esfuerzo", "Talento", "Merecimiento"),
                      catcount = 4) + 
  theme(legend.position="right")+
  labs(
    x = NULL, # Elimina el título del eje x
    y = NULL, # Elimina el título del eje y
    fill = "Grado de acuerdo",
    title = "Caso 2: Estudiante A 3 décimas y Estudiante B 2 décimas"
  ) 

merit_caso2
```

```{r, echo=FALSE}
datos_exp$school_esfuerzo <- set_label(x = datos_exp$school_esfuerzo,label =  "Esfuerzo")

datos_exp$school_talento <- set_label(x = datos_exp$school_talento,label =  "Talento")
datos_exp$school_merito <- set_label(x = datos_exp$school_merito,label =  "Merecimiento")

datos_exp <- datos_exp %>% na.omit() %>% na.omit()
mujer_caso2 <- datos_exp %>% dplyr::filter(c2_A=="3") %>% 
  dplyr::select(school_esfuerzo, school_talento, school_merito) %>% 
  plot_stackfrq(geom.size = 0.3) + theme(legend.position="right")+
  labs(
    x = NULL, # Elimina el título del eje x
    y = NULL, # Elimina el título del eje y
    fill = "Grado de acuerdo",
    title = "Caso 2: Estudiante A 3 décimas y Estudiante B 2 décimas",
    axis.labels = c("Esfuerzo", "Talento", "Merecimiento")
  ) + theme_bw()

mujer_caso2
```

## Justicia en las notas 

```{r, echo=FALSE}
datos_exp <- datos_exp %>% na.omit()

datos_exp$justicia_nota_ch <- set_label(x = datos_exp$justicia_nota_ch,label =  "Juasticia en la nota")


just_caso2 <- datos_exp %>% dplyr::filter(c2_A=="3") %>% 
  dplyr::select(justicia_nota_ch) %>% 
  plot_stackfrq(geom.size = 0.2) + theme(legend.position="right")+
  labs(
    x = NULL, # Elimina el título del eje x
    y = NULL, # Elimina el título del eje y
    fill = "Sensación de (in)justicia",
    title = 
    "Caso 2: Estudiante A 3 décimas y Estudiante B 2 décimas",
    #axis.labels = c("Esfuerzo", "Talento", "Merecimiento")
  ) + theme_bw() 

just_caso2


```

# Caso 3: distribución de décimas considerando esfuerzo y condiciones de estudio (solo dos casos)

**Estudiante A**: se esfuerza y tiene casa pequeña

**Estudiante B**: no se esfuerza y tiene casa grande

```{r, echo=FALSE}
plot_caso3 <- datos_exp %>% select(c3_A, c3_B) %>% 
  plot_stackfrq() + theme(legend.position="right")+
  labs(
    x = NULL, # Elimina el título del eje x
    y = NULL, # Elimina el título del eje y
    fill = "Décimas",
    title = "Caso 3 (esfuerzo y condiciones hogar)"
  ) # esfuerzo y casa pequeña
plot_caso3
```

## Género

```{r, echo=FALSE}
mujer_caso3 <- datos_exp %>% dplyr::filter(genero=="Mujer") %>% 
  dplyr::select(c3_A, c3_B) %>% 
  plot_stackfrq() + theme(legend.position="right")+
  labs(
    x = NULL, # Elimina el título del eje x
    y = NULL, # Elimina el título del eje y
    fill = "Décimas",
    title = "Mujer"
  )

mujer_caso3

```

```{r, echo=FALSE}
hombre_caso3 <- datos_exp %>% dplyr::filter(genero=="Hombre") %>% 
  dplyr::select(c3_A, c3_B) %>% 
  plot_stackfrq() + theme(legend.position="right")+
  labs(
    x = NULL, # Elimina el título del eje x
    y = NULL, # Elimina el título del eje y
    fill = "Décimas",
    title = "Hombre"
  )

hombre_caso3

```

## Curso

```{r, echo=FALSE}

media_caso3 <- datos_exp %>% dplyr::filter(curso=="Media") %>% 
  dplyr::select(c3_A, c3_B) %>% 
  plot_stackfrq() + theme(legend.position="right")+
  labs(
    x = NULL, # Elimina el título del eje x
    y = NULL, # Elimina el título del eje y
    fill = "Décimas",
    title = "Media"
  )

media_caso3

```

```{r, echo=FALSE}

basica_caso3 <- datos_exp %>% dplyr::filter(curso=="Básica") %>% 
  dplyr::select(c3_A, c3_B) %>% 
  plot_stackfrq() + theme(legend.position="right")+
  labs(
    x = NULL, # Elimina el título del eje x
    y = NULL, # Elimina el título del eje y
    fill = "Décimas",
    title = "Básica"
  )

basica_caso3
```

## Composición socioeconómica del hogar

```{r, echo=FALSE}

Mas_25_libros_caso3 <- datos_exp %>% dplyr::filter(libros_hogar=="Más de 25 libros") %>% 
  dplyr::select(c3_A, c3_B) %>% 
  plot_stackfrq() + theme(legend.position="right")+
  labs(
    x = NULL, # Elimina el título del eje x
    y = NULL, # Elimina el título del eje y
    fill = "Décimas",
    title = "Más de 25 libros en el hogar"
  )

Mas_25_libros_caso3

```

```{r, echo=FALSE}

Menos_25_libros_caso3 <- datos_exp %>% dplyr::filter(libros_hogar=="Menos de 25 libros") %>% 
  dplyr::select(c3_A, c3_B) %>% 
  plot_stackfrq() + theme(legend.position="right")+
  labs(
    x = NULL, # Elimina el título del eje x
    y = NULL, # Elimina el título del eje y
    fill = "Décimas",
    title = "Menos de 25 libros en el hogar"
  )

Menos_25_libros_caso3

```

```{r, echo=FALSE}

max_nivel_ed_superior_caso3 <- datos_exp %>% dplyr::filter(educ_max=="Estudios superiores") %>% 
  dplyr::select(c3_A, c3_B) %>% 
  plot_stackfrq() + theme(legend.position="right")+
  labs(
    x = NULL, # Elimina el título del eje x
    y = NULL, # Elimina el título del eje y
    fill = "Décimas",
    title = "Máximo nivel alcanzado por sus padres: Educación superior"
  )

max_nivel_ed_superior_caso3

```

```{r, echo=FALSE}

max_nivel_ed_media_caso3 <- datos_exp %>% dplyr::filter(educ_max=="Enseñanza media o menos") %>% 
  dplyr::select(c3_A, c3_B) %>% 
  plot_stackfrq() + theme(legend.position="right")+
  labs(
    x = NULL, # Elimina el título del eje x
    y = NULL, # Elimina el título del eje y
    fill = "Décimas",
    title = "Máximo nivel alcanzado por sus padres: Enseñanza media o menos")

max_nivel_ed_media_caso3

```

## Meritocracia

```{r, echo=FALSE}

```

## Justicia en las notas

```{r, echo=FALSE}

```

# Caso 4: distribución de décimas considerando esfuerzo y condiciones de estudio (los cuatro casos)

**Estudiante A**: se esfuerza y tiene casa pequeña

**Estudiante B**: no se esfuerza y tiene casa grande

**Estudiante C**: se esfuerza y tiene casa grande

**Estudiante D**: no se esfuerza y tiene casa pequeña

```{r, echo=FALSE, warning=FALSE, message=FALSE}
plot_caso4 <- datos_exp %>% select(c4_A:c4_D) %>% 
  plot_stackfrq(wrap.labels = 15) + theme(legend.position="right")+
  labs(
    x = NULL, # Elimina el título del eje x
    y = NULL, # Elimina el título del eje y
    fill = "Décimas",
    title = "Caso 4 (esfuerzo y oportunidades)"
  ) + theme_bw()

plot_caso4
```

## Género

```{r, echo=FALSE}

mujer_caso4 <- datos_exp %>% dplyr::filter(genero=="Mujer") %>%
  dplyr::select(c4_A, c4_B, c4_C, c4_D) %>%
  plot_stackfrq() + theme(legend.position="right") +
  labs(
    x = NULL, # Elimina el título del eje x
    y = NULL, # Elimina el título del eje y
    fill = "Décimas",
    title = "Distribución de Décimas en Mujeres"
  )
mujer_caso4
```

```{r, echo=FALSE}

hombre_caso4 <- datos_exp %>% dplyr::filter(genero=="Hombre") %>%
  dplyr::select(c4_A, c4_B, c4_C, c4_D) %>%
  plot_stackfrq() + theme(legend.position="right") +
  labs(
    x = NULL, # Elimina el título del eje x
    y = NULL, # Elimina el título del eje y
    fill = "Décimas",
    title = "Distribución de Décimas en Hombres"
  )
hombre_caso4
```

## Curso

```{r, echo=FALSE}
datos_long <- datos_exp %>% 
  filter(curso %in% c("Básica", "Media")) %>%  
  pivot_longer(cols = c(c4_A, c4_B, c4_C, c4_D), names_to = "variable", values_to = "value")

curso_caso4 <- ggplot(datos_long, aes(x = variable, y = value, fill = as.factor(value))) +
  geom_bar(stat = "identity", position = "fill") +
  facet_wrap(~ curso) +  
  scale_y_continuous(labels = scales::percent) +
  theme_minimal() +
  theme(legend.position = "right") +
  labs(
    x = NULL,  # Elimina el título del eje x
    y = "Porcentaje",  # Cambia el título del eje y
    fill = "Décimas",
    title = "Distribución de Décimas por Curso"
  )
curso_caso4

```

## Composición socioeconómica del hogar

```{r, echo=FALSE}

datos_long <- datos_exp %>% 
  filter(libros_hogar %in% c("Más de 25 libros", "Menos de 25 libros")) %>%  
  pivot_longer(cols = c(c4_A, c4_B, c4_C, c4_D), names_to = "variable", values_to = "value")

libros_hogar_caso4 <- ggplot(datos_long, aes(x = variable, y = value, fill = as.factor(value))) +
  geom_bar(stat = "identity", position = "fill") +
  facet_wrap(~ libros_hogar) +  
  scale_y_continuous(labels = scales::percent) +
  theme_minimal() +
  theme(legend.position = "right") +
  labs(
    x = NULL,  # Elimina el título del eje x
    y = "Porcentaje",  # Cambia el título del eje y
    fill = "Décimas",
    title = "Distribución de Décimas según Libros en el Hogar"
  )
libros_hogar_caso4
```

```{r, echo=FALSE}

datos_long <- datos_exp %>% 
  filter(educ_max %in% c("Enseñanza media o menos", "Estudios superiores")) %>%  
  pivot_longer(cols = c(c4_A, c4_B, c4_C, c4_D), names_to = "variable", values_to = "value")

educ_max_caso4 <- ggplot(datos_long, aes(x = variable, y = value, fill = as.factor(value))) +
  geom_bar(stat = "identity", position = "fill") +
  facet_wrap(~ educ_max) +  
  scale_y_continuous(labels = scales::percent) +
  theme_minimal() +
  theme(legend.position = "right") +
  labs(
    x = NULL,  # Elimina el título del eje x
    y = "Porcentaje",  # Cambia el título del eje y
    fill = "Décimas",
    title = "Distribución de Décimas según Nivel Educacional de los Padres"
  )
educ_max_caso4
```

## Meritocracia

Sociedad

```{r, echo=FALSE}
datos_exp$social_esfuerzo <- set_label(x = datos_exp$social_esfuerzo,label =  "Esfuerzo")

datos_exp$social_talento <- set_label(x = datos_exp$social_talento,label =  "Talento")
datos_exp$social_merito <- set_label(x = datos_exp$social_merito,label =  "Merecimiento")
datos_exp$social_esfuerzo <- recode(datos_exp$social_esfuerzo, "c(88,99)=NA")
datos_exp$social_talento <- recode(datos_exp$social_talento, "c(88,99)=NA")
datos_exp$social_merito <- recode(datos_exp$social_merito, "c(88,99)=NA")

datos_exp <- datos_exp %>% na.omit() %>% na.omit()
caso4 <- datos_exp %>% dplyr::filter(c4_A=="3") %>% 
  dplyr::select(social_esfuerzo, social_talento, social_merito) %>% 
  plot_stackfrq(geom.size = 0.3) + theme(legend.position="right")+
  labs(
    x = NULL, # Elimina el título del eje x
    y = NULL, # Elimina el título del eje y
    fill = "Grado de acuerdo",
    title = "Caso: Estudiante A 3 décimas y Estudiante B 2 décimas",
    axis.labels = c("Esfuerzo", "Talento", "Merecimiento")
  ) + theme_bw()

caso4

datos_exp <- datos_exp %>% na.omit()

theme_set(theme_ggdist())

colors <- RColorBrewer::brewer.pal(n = 4, name = "RdBu")

merit_caso4 <- datos_exp %>% dplyr::filter(c4_A=="3") %>% 
  dplyr::select(social_esfuerzo, social_talento, social_merito) %>% 
  # Contar las frecuencias para cada categoría
  plot_likert(geom.colors = colors,
                      
                      geom.size = 0.3,
                      axis.labels = c("Esfuerzo", "Talento", "Merecimiento"),
                      catcount = 4) + 
  theme(legend.position="right")+
  labs(
    x = NULL, # Elimina el título del eje x
    y = NULL, # Elimina el título del eje y
    fill = "Grado de acuerdo",
    title = "Caso 4: Estudiante A 3 décimas"
  )

merit_caso4
```

```{r, echo=FALSE}
#dona
caso4_esfuerzo <- datos_exp %>% dplyr::filter(c4_A=="3") %>% 
  dplyr::select(social_esfuerzo) #se filtran valores para esa categoría del curso

caso4_esfuerzo = round(prop.table(table(categorias=caso4_esfuerzo$social_esfuerzo)),2)
caso4_esfuerzo = as.data.frame(caso4_esfuerzo)
caso4_esfuerzo$categorias <- factor(caso4_esfuerzo$categorias, levels = c(1, 2, 3, 4), labels = c("Muy en desacuerdo", "Desacuerdo", "De acuerdo", "Muy de acuerdo"))
plot_caso4_esfuerzo<-ggplot(caso4_esfuerzo,aes(x=2,y=-Freq, fill=categorias))+
  geom_bar(stat = "identity", 
           color="white")+
    geom_text(aes(label = scales::percent(Freq)),
              position=position_stack(vjust=0.5),color="black",size=4.5)+
  coord_polar(theta = "y")+
  scale_fill_brewer(palette = "Blues")+
    theme_void()+
  theme(legend.title = element_blank(),
    plot.title = element_text(size=12, face="bold", hjust=0.5))+
  xlim(0.5,2.5) +
  labs(title="Esfuerzo" )


#dona
caso4_talento <- datos_exp %>% dplyr::filter(c4_A=="3") %>% 
  dplyr::select(social_talento) #se filtran valores para esa categoría del curso

caso4_talento = round(prop.table(table(categorias=caso4_talento$social_talento)),2)
caso4_talento = as.data.frame(caso4_talento)
caso4_talento$categorias <- factor(caso4_talento$categorias, levels = c(1, 2, 3, 4), labels = c("Muy en desacuerdo", "Desacuerdo", "De acuerdo", "Muy de acuerdo"))
plot_caso4_talento<-ggplot(caso4_talento,aes(x=2,y=-Freq, fill=categorias))+
  geom_bar(stat = "identity", 
           color="white")+
    geom_text(aes(label = scales::percent(Freq)),
              position=position_stack(vjust=0.5),color="black",size=4.5)+
  coord_polar(theta = "y")+
  scale_fill_brewer(palette = "Blues")+
    theme_void()+
  theme(legend.title = element_blank(),
    plot.title = element_text(size=12, face="bold", hjust=0.5))+
  xlim(0.5,2.5) +
  labs(title="Talento" )

#dona
caso4_merit <- datos_exp %>% dplyr::filter(c4_A=="3") %>% 
  dplyr::select(social_merito) #se filtran valores para esa categoría del curso

caso4_merit = round(prop.table(table(categorias=caso4_merit$social_merito)),2)
caso4_merit = as.data.frame(caso4_merit)
caso4_merit$categorias <- factor(caso4_merit$categorias, levels = c(1, 2, 3, 4), labels = c("Muy en desacuerdo", "Desacuerdo", "De acuerdo", "Muy de acuerdo"))
plot_caso4_merit<-ggplot(caso4_merit,aes(x=2,y=-Freq, fill=categorias))+
  geom_bar(stat = "identity", 
           color="white")+
    geom_text(aes(label = scales::percent(Freq)),
              position=position_stack(vjust=0.5),color="black",size=4.5)+
  coord_polar(theta = "y")+
  scale_fill_brewer(palette = "Blues")+
    theme_void()+
  theme(legend.title = element_blank(),
    plot.title = element_text(size=12, face="bold", hjust=0.5))+
  xlim(0.5,2.5) +
  labs(title="Merecimiento" )

#dona
caso4_oportunidades <- datos_exp %>% dplyr::filter(c4_A=="3") %>% 
  dplyr::select(igual_oportunidades) #se filtran valores para esa categoría del curso

caso4_oportunidades = round(prop.table(table(categorias=caso4_oportunidades$igual_oportunidades)),2)
caso4_oportunidades = as.data.frame(caso4_oportunidades)
caso4_oportunidades$categorias <- factor(caso4_oportunidades$categorias, levels = c(1, 2, 3, 4), labels = c("Muy en desacuerdo", "Desacuerdo", "De acuerdo", "Muy de acuerdo"))
plot_caso4_oportunidades<-ggplot(caso4_oportunidades,aes(x=2,y=-Freq, fill=categorias))+
  geom_bar(stat = "identity", 
           color="white")+
    geom_text(aes(label = scales::percent(Freq)),
              position=position_stack(vjust=0.5),color="black",size=4.5)+
  coord_polar(theta = "y")+
  scale_fill_brewer(palette = "Blues")+
    theme_void()+
  theme(legend.title = element_blank(),
    plot.title = element_text(size=12, face="bold", hjust=0.5))+
  xlim(0.5,2.5) +
  labs(title="Igualdad de oportunidades" )

# grafico esfuerzo en la sociedad
library( ggtext)
library(ggpubr)
# Combinar los gráficos
merit_socialpercep4 <- ggarrange(
  plot_caso4_esfuerzo, 
  plot_caso4_talento,
  common.legend = TRUE, 
  ncol = 2, 
  legend = "right")

# Agregar una etiqueta global centrada
plot_merit_percep4 <- annotate_figure(
  merit_socialpercep4,
  top = text_grob(
    "Percepción de mérito social: se le entregan 3 décimas al Estudiante A",
    size = 12, 
    face = "italic", 
    color = "black",
    hjust = 0.5))


plot_merit_percep4
```

```{r, echo=FALSE}
# Combinar los gráficos
percep4 <- ggarrange(
  plot_caso4_merit, 
  plot_caso4_oportunidades,
  common.legend = TRUE, 
  ncol = 2, 
  legend = "bottom")

# Agregar una etiqueta global centrada
plot_mpercep4 <- annotate_figure(
  percep4,
  top = text_grob(
    "",
    size = 12, 
    face = "italic", 
    color = "black",
    hjust = 0.5))


plot_mpercep4
```

Escuela

```{r, echo=FALSE}
datos_exp$school_esfuerzo <- set_label(x = datos_exp$school_esfuerzo,label =  "Esfuerzo")

datos_exp$school_talento <- set_label(x = datos_exp$school_talento,label =  "Talento")
datos_exp$school_merito <- set_label(x = datos_exp$school_merito,label =  "Merecimiento")

datos_exp <- datos_exp %>% na.omit() %>% na.omit()
schoolcaso4 <- datos_exp %>% dplyr::filter(c4_A=="3") %>% 
  dplyr::select(school_esfuerzo, school_talento, school_merito) %>% 
  plot_stackfrq(geom.size = 0.3) + theme(legend.position="right")+
  labs(
    x = NULL, # Elimina el título del eje x
    y = NULL, # Elimina el título del eje y
    fill = "Grado de acuerdo",
    title = "Caso 4: Estudiante A 3 décimas",
    axis.labels = c("Esfuerzo", "Talento", "Merecimiento")
  ) + theme_bw()

schoolcaso4
```

## Justicia en las notas

```{r, echo=FALSE}
datos_exp <- datos_exp %>% na.omit()

datos_exp$justicia_nota_ch <- set_label(x = datos_exp$justicia_nota_ch,label =  "Justicia en la nota")


just_caso4 <- datos_exp %>% dplyr::filter(c4_A=="3") %>% 
  dplyr::select(justicia_nota_ch) %>% 
  plot_stackfrq(geom.size = 0.2) + theme(legend.position="right")+
  labs(
    x = NULL, # Elimina el título del eje x
    y = NULL, # Elimina el título del eje y
    fill = "Sensación de (in)justicia",
    title = 
    "Caso 4: Estudiante A 3 décimas",
    #axis.labels = c("Esfuerzo", "Talento", "Merecimiento")
  ) + theme_bw() 

just_caso4


```

```{r, echo=FALSE}

```
